---
title: "Creacion de tablas"
output: html_document
---

```{r setup, include=FALSE}
knitr::opts_chunk$set(echo = TRUE)
```

## Creacion de tablas

Hay algunos paquetes que se pueden usar para crear bonitas tablas en RMarkdown
- knitr
- stargazer
- pander
- tables
- ascii

Ya hemos desarrollado la habilidad de poder aprender por nuestra propia cuenta.

## El paquete Knitr 

La función kable en knitr le permite crear tablas básicas, con algunas opciones de formato diferentes.

```{r}
#install.packages("knitr")
library(knitr)

kable(head(iris), caption="A simple table about flowers")
kable(head(iris), format= 'html', caption="A simple table about flowers")
kable(head(iris), format= 'latex', caption="A simple table about flowers")  #Latex isn't working on my computer
```
## Formatting options
Kableextra tiene más opciones

```{r}
#install.packages("kableExtra")

```

```{r}

library(kableExtra)
library(dplyr)

dt <- head(iris)

kable(dt) %>%
  kable_styling(bootstrap_options = c("striped", "hover"))
```


